---
title: "Refine0.1"
author: "tadkim"
date: "2016년 4월 20일"
output:
  html_document:
    highlight: zenburn
    theme: cosmo
    toc: yes
  pdf_document:
    latex_engine: xelatex
---
<br/><br/>
# R - EDA


___
이 문서는 Colony Studio의 데이터 정제 과정을 기록하기위해 만든 문서입니다.
*dplyr, %>%, select, arrange, mutate, filter, groupby, summarise*


## import library
정제 문서 실행하기 위한 라이브러리 삽입
```{r}
library(ggplot2)
library(dplyr)
```
<br/><br/>

___



## setting
예제 위한 데이터셋 구성
```{r}
iris_ex = filter(iris, Sepal.Length >6.5)
```
<br/><br/>

___

## select
iris 라는 dataset에서 Sepal.Length, Species라는 열을 선택하여 출력
```{r}
# select
select(iris_ex, Sepal.Length, Species)

#iris_ex %>%
#  select(Sepal.Length, Species)
```
<br/><br/>

___

## filter
filter로간단하게 필터 적용하기
```{r}
filter(iris_ex, Sepal.Length > 7)
#iris_ex %>%
#  filter(Sepal.Length > 7)
```
<br/><br/>

___

## mutate
mutate 활용하기
iris_ex데이터셋에 Sepal.Length와 Petal.Length을 더한 값을 나타내는 length라는coloumn을 추가한다.
```{r}
mutate(iris_ex, length = Sepal.Length + Petal.Length)

#iris_ex %>%
#  mutate(length = Sepal.Length + Petal.Length)
```
<br/><br/>

### mutate 응용
mutate로 mean값 구하고, 결과를 dataset의 column으로 추가하기 
```{r}
mutate(iris_ex, length = mean(Sepal.Length + Petal.Length))

#iris_ex %>%
#  mutate(length = mean(Sepal.Length + Petal.Length))
```
<br/><br/>

___

## arrange
오름차순, 내림차순, 두개의 순서주기
```{r}
arrange(iris_ex, Sepal.Length) #default는 오름차순
arrange(iris_ex, desc(Sepal.Length)) #내림차순으로 설정
arrange(iris_ex, desc(Sepal.Length), desc(Petal.Length)) # 첫번째 파라미터 우선 정렬후 동값에대해서는 두번째 파라미터기준으로 판단하여 정렬

#iris_ex %>%
#  arrange(desc(Sepal.Length), desc(Petal.Length))
```
<br/><br/>

___

## group_by
그룹별로 요약해보기. 데이터셋에서 어떤 그룹을 특정하고, 그 그룹의 maen, max등을 각 column별로 구해보고 싶을 때.
```{r}
# group_by + summarise
summarise(group_by(iris_ex, Species), mean(Sepal.Length), mean(Petal.Length))

#iris_ex %>%
#  group_by(Species) %>%
#  summarise(mean(Sepal.Length), mean(Petal.Length))
```

